臺灣臺北地方法院民事裁定
111年度北簡字第4833號
原      告  王淑玲  
訴訟代理人  蔡家豪律師
上列原告與被告鄭宏億間請求修復漏水等事件，本院裁定如下：
    主  文
原告應於本裁定送達後十日內，按訴訟標的價額新臺幣壹佰玖拾
萬玖仟玖佰伍拾元，補繳第一審裁判費新臺幣壹萬捌仟壹佰參拾
玖元；惟原告如能查報門牌號碼臺北市○○區○○路○段○○○號三樓之
一號房屋之天花板及牆面修復至不漏水狀態，糞管修復至不漏臭
氣之狀態所需價額與損害賠償新臺幣貳拾伍萬玖仟玖佰伍拾元合
併計算後，則應以該合併計算金額為本件訴訟標的價額，並依民
事訴訟法第七十七條之十三所定費率，扣除已繳裁判費後，補繳
裁判費，如逾期未補（繳），即駁回原告之訴。
    理  由
一、按核定訴訟標的之價額，以起訴時之交易價額為準；無交易
    價額者，以原告就訴訟標的所有之利益為準，民事訴訟法第
    77條之1第2項定有明文。又以一訴主張數項標的者，其價額
    合併計算之，同法第77條之2第1項前段亦有明文。
二、經查，本件原告訴之聲明第1項為：「將原告所有門牌號碼
    臺北市○○區○○路○段000號3樓之1房屋（下稱系爭房屋）之天
    花板及牆面修復至不漏水狀態，糞管修復至不漏臭氣之狀態
    。」、訴之聲明第2項為：「被告應給付原告新臺幣(下同)2
    59,950元，及自起訴狀繕本送達翌日起至清償日止，按年息
    5%計算之利息。」其中聲明第1項請求將系爭房屋之天花板
    及牆面修復至不漏水狀態，糞管修復至不漏臭氣之狀態，應
    以施作修繕工程之費用計算此部分訴訟標的金額，惟原告未
    於訴狀內載明施作修繕工程費用所需價額之證明，致本院無
    從核定該部分訴訟標的價額；原告另請求被告給付259,950
    元，及自起訴狀繕本送達翌日起至清償日止，按年息5%計算
    之利息部分，係依侵權行為損害賠償法則請求被告賠償其於
    系爭房屋因漏水造成之財物損害，核與聲明第1項之請求並
    無主從之分，勝敗又非必屬一致，自均須予以徵收裁判費。
    又本件原告起訴之第1項聲明及第2項聲明之訴訟標的各不相
    同，係屬以一訴主張數項訴訟標的，而應合併計算訴訟標的
    價額。茲依同法第436條第2項、第249條第1項但書規定，限
    原告於收受本裁定送達10日內陳報第1項聲明之訴訟標的價
    額，並提出修復費用估價單，以查報系爭房屋之天花板、牆
    面及糞管修繕之訴訟標的價額，則應以修繕價額與損害賠償
    259,950元合併計算為本件訴訟標的價額，並以民事訴訟法
    第77條之13所定費率計算並補繳裁判費。如未能查報標的價
    額者，參照同法第77條之12規定，以不得上訴第三審之最高
    利益額數即165萬元為訴訟標的價額，加計前開第2項聲明之
    訴訟標的價額259,950元，則本件訴訟標的價額應核定為1,9
    09,950元，應徵第一審裁判費19,909元，扣除原告已繳裁判
    費1,770元，尚應補繳18,139元。
三、茲限原告於收受本裁定送達後10日內向本院補繳第一審裁判
    費18,139元或以系爭房屋之天花板及牆面、糞管之修繕費用
    加計損害賠償259,950元後，為本件訴訟標的價額，並依民
    事訴訟法第77條之13所定費率，扣除已繳裁判費1,770元後
    ，補繳裁判費，如逾期未補（繳），即駁回原告之訴。
四、依民事訴訟法第249條第1項但書，裁定如主文。　　
中　　華　　民　　國　　111 　年　　4 　　月　　19　　日
  　　　　　　　　臺灣臺北地方法院臺北簡易庭　　　　　　
                              法  官　李宜娟
以上為正本係照原本作成。
如不服本裁定關於核定訴訟標的價額部分，應於裁定送達後10日
內向本院提出抗告狀，並繳納抗告費新臺幣1,000 元；其餘關於
命補繳裁判費部分，不得抗告。
中　　華　　民　　國　　111 　年　　4 　　月　　19　　日
 　　　　　　 　　　　  　  　書記官  官逸嫻